【裁判字號】    97,訴,1463
【裁判日期】    971126
【裁判案由】    違反毒品危害防制條例
【裁判全文】
臺灣屏東地方法院刑事判決              97年度訴字第1463號
公  訴  人  臺灣屏東地方法院檢察署檢察官
被      告  甲○○
上列被告因違反毒品危害防制條例案件，經檢察官提起公訴（97
年度毒偵字第2010號），嗣被告於本院準備程序進行中先就被訴
事實為有罪之陳述，本院告知被告簡式審判程序之旨，並聽取當
事人之意見後，裁定改由受命法官獨任依簡式審判程序審理，判
決如下：
    主  文
甲○○施用第一級毒品，累犯，處有期徒刑壹年貳月；又施用第
二級毒品，累犯，處有期徒刑柒月。應執行有期徒刑壹年柒月。
    事  實
一、甲○○前因施用毒品案件，經本院以91年度毒聲字第1427號
    裁定送觀察、勒戒，經評定無繼續施用毒品之傾向，於民國
    91年12月16日釋放出所，並由臺灣屏東地方法院檢察署檢察
    官於91年12月16日以91年度毒偵字第1556號為不起訴處分確
    定；又因施用毒品案件，經本院以93年度訴字第200 號判決
    處有期徒刑6 月、4 月，應執行有期徒刑8 月確定，另因違
    反槍砲彈藥刀械管制條例案件，經本院以92度訴字第719 號
    判決處有期徒刑1 年確定，因竊盜案件，經本院以92年度易
    字第712 號判決處有期徒刑1 年確定，嗣經本院以93年度聲
    字第418 號裁定就前開違反槍砲彈藥刀械管制條例案件及竊
    盜案件所處之刑，定應執行有期徒刑1 年11月確定，與上開
    施用毒品案件接續執行，嗣假釋出監付保護管束，惟其又於
    95 年 間，因施用毒品案件，經本院以95年度訴字第318 號
    判決處有期徒刑1 年確定，其前開假釋遂被撤銷，尚餘殘刑
    9 月14日，其復入監執行殘刑，並接續執行以95年度訴字第
    318 號判決所處之刑（嗣經本院以96年度聲減字第862 號裁
    定減刑為有期徒刑6 月），而於96年10月12日縮刑期滿執行
    完畢。詎猶不知悔改，明知海洛因及甲基安非他命分別經公
    告列為毒品危害防制條例第2 條第2 項第1 、2 款之第一級
    毒品、第二級毒品，竟分別基於施用第一級毒品海洛因及第
    二級毒品甲基安非他命之犯意，於97年7 月15日上午8 時許
    ，在其位於屏東縣鹽埔鄉鹽北村福樹巷18之3 號之住處房間
    內，以將海洛因置入注射針筒內摻水稀釋後，注射血管之方
    式，施用第一級毒品海洛因1 次，另於同時地，以將甲基安
    非他命置於玻璃球吸食器內燒烤成煙霧吸食之方式，施用第
    二級毒品甲基安非他命1 次。嗣於97年7 月17日下午1 時30
    分許，在屏東市○○路與公園西路口，因形跡可疑為警盤查
    ，警方發現其手腕處有疑似施用海洛因之針筒注射痕跡，乃
    徵得其同意，採集其尿液檢體送檢驗，結果呈嗎啡及甲基安
    非他命陽性反應，而查知上情。
二、案經屏東縣警察局屏東分局報告臺灣屏東地方法院檢察署檢
    察官偵查起訴。
    理  由
一、本案被告甲○○所犯違反毒品危害防制條例案件，並非法定
    刑為死刑、無期徒刑或最輕本刑3 年以上有期徒刑之罪，亦
    非高等法院管轄第一審之案件，而被告於本院準備程序中就
    被訴事實為有罪之陳述，本院合議庭乃裁定由受命法官獨任
    進行簡式審判程序。又簡式審判程序之證據調查，依刑事訴
    訟法第273 條之2 規定，不受同法第159 條第1 項審判外陳
    述排除之限制，再被告對於卷內之各項證據，亦不爭執證據
    能力，故卷內所列之各項證據，自得作為證據，先予敘明。
二、上揭事實，業據被告坦承不諱，其為警所採集之尿液檢體，
    經送請台灣檢驗科技股份有限公司以酵素免疫分析法及氣相
    層析質譜儀法檢驗，結果呈嗎啡及甲基安非他命陽性反應，
    有該公司97年8 月6 日編號KＺ000000000000號濫用藥物尿液
    檢驗報告及尿液採證編號姓名對照表各1 份在卷足憑（見警
    卷第5 、7 頁）。再按毒品危害防制條例於92年7 月9 日修
    正公布，其中第20條、第23條將施用毒品之刑事處遇程序，
    區分為「初犯」、「5 年內再犯」、「5 年後再犯」，而依
    立法理由觀之，僅限於「初犯」、「5 年後再犯」，始應先
    經觀察、勒戒或強制戒治程序，倘被告於5 年內已再犯，經
    依法追訴處罰，縱其第3 次（或第3 次以上）再度施用毒品
    之時間，在初犯經觀察、勒戒或強制戒治執行完畢釋放5 年
    以後，已不合於「5 年後再犯」之規定，且因已於「5 年內
    再犯」，顯見其再犯率甚高，原實施觀察、勒戒或強制戒治
    ，已無法收其實效，即應依該條例第10條處罰，最高法院95
    年5 月9 日95年度第7 次刑事庭會議決議可資參照。查被告
    前因施用毒品案件，經本院以91年度毒聲字第1427號裁定送
    觀察、勒戒，經評定無繼續施用毒品之傾向，於91年12月16
    日釋放出所，並由臺灣屏東地方法院檢察署檢察官於91年12
    月16日以91年度毒偵字第1556號為不起訴處分確定；又因施
    用毒品案件，經本院以93年度訴字第200 號判決處有期徒刑
    6 月、4 月，應執行有期徒刑8 月確定，另因違反槍砲彈藥
    刀械管制條例案件，經本院以92度訴字第719 號判決處有期
    徒刑1 年確定，因竊盜案件，經本院以92年度易字第712 號
    判決處有期徒刑1 年確定，嗣經本院以93年度聲字第418 號
    裁定，就前開違反槍砲彈藥刀械管制條例案件及竊盜案件所
    處之刑，定應執行有期徒刑1 年11月確定，與上開施用毒品
    案件接續執行，嗣假釋出監付保護管束，惟其又於95年間，
    因施用毒品案件，經本院以95年度訴字第318 號判決處有期
    徒刑1 年確定，其前開假釋遂被撤銷，尚餘殘刑9 月14日，
    其復入監執行殘刑，並接續執行以95年度訴字第318 號判決
    所處之刑（嗣經本院以96年度聲減字第862 號裁定減刑為有
    期徒刑6 月），而於96年10月12日因縮刑期滿執行完畢之事
    實，有臺灣屏東地方法院檢察署刑案資料查註紀錄表、臺灣
    高等法院被告全國前案紀錄表各1 份在卷可按，是被告既已
    於觀察、勒戒執行完畢後5 年內再犯施用毒品案件，並經法
    院論罪科刑，即非屬前述「5 年後再犯」之情形，檢察官自
    應依法追訴。從而，本件事證明確，被告犯行洵堪認定，應
    依法論科。
三、查海洛因、甲基安非他命分屬毒品危害防制條例第2 條第2
    項第1 款、第2 款所規定之第一級毒品及第二級毒品。是核
    被告所為，係犯毒品危害防制條例第10條第1 項施用第一級
    毒品及同條第2 項之施用第二級毒品罪。其持有毒品復進而
    施用，持有毒品之低度行為，各為施用毒品之高度行為所吸
    收，均不另論罪。又被告所犯上開2 罪，犯意各別，行為互
    殊，應予分論併罰。次查被告前有如事實欄所示之科刑及執
    行情形，有臺灣屏東地方法院檢察署刑案資料查註紀錄表、
    臺灣高等法院被告前案紀錄表各1 份附卷足憑，其於刑之執
    行完畢後5 年內，故意再犯本件有期徒刑之2 罪，均為累犯
    ，均應依刑法第47條第1 項加重其刑。爰審酌被告施用毒品
    ，足以戕害其身心，滋生其他犯罪，前有多次施用毒品前科
    ，仍再犯本案，顯見其自制力甚差且無悔悟之心，且素行不
    良，惟念其犯後坦承犯行，且施用毒品行為於本質上係屬自
    我戕害行為，反社會性之程度尚屬較低等一切情狀，分別量
    處如主文所示之刑，並定其應執行刑。
據上論斷，應依刑事訴訟法第273 條之1 第1 項、第299 條第1
項前段，毒品危害防制條例第10條第1 項、第2 項，刑法第11條
前段、第47條第1項、第51條第5 款，判決如主文。
本案經檢察官李侑姿到庭執行職務。
中    華     民     國    97   年   11    月    26    日
                   刑事第五庭  法  官  陳秀慧
以上正本證明與原本無異。
如不服本判決應於收受判決後10日內向本院提出上訴書狀，並應
敘述具體理由；其未敘述上訴理由者，應於上訴期間屆滿後20日
內向本院補提理由書（均須按他造當事人之人數附繕本）「切勿
逕送上級法院」。
                               書記官  溫訓暖
中    華     民     國    97   年   11    月    26    日
附錄本判決論罪科刑法條：
毒品危害防制條例第10條第1、2項：
施用第一級毒品者，處6月以上5年以下有期徒刑。
施用第二級毒品者，處 3 年以下有期徒刑。


司法院資訊處製作；財團法人民間司法改革基金會備份。
